【裁判字號】    89,訴,2680
【裁判日期】    900531
【裁判案由】    偽造文書等
【裁判全文】
臺灣高雄地方法院刑事判決                        八十九年度訴字第二六八０號
    公  訴  人  臺灣高雄地方法院檢察署檢察官
    被      告  丙○○
右列被告因偽造文書等案件，經檢察官提起公訴（八十五年度偵字第二二三七八號）
，本院判決如左：
    主    文
丙○○無罪。
    理    由
一、公訴意旨係以：被告丙○○係屏東市○○路駿承保養廠負責人。緣丁○○（另為
    不起訴處分）前以其嫂蘇秀華名義買受，皮威姆廠生產之ＢＭＷ五二五Ｉ型，車
    身灰色之車牌號碼九五七─三０八八號、引擎號碼ＡＨＣ二三０ＸＫＢＥ一九六
    五八號自用小客車（其後換發ＷＡ─六七八三號車牌），於民國八十年二月初，
    因駕駛中撞及電線桿，並衝入水溝中，致車輛嚴重毀損。即將車輛送往丙○○在
    屏東市○○路經營之駿承保養廠修理。詎丙○○為省卻修護之煩瑣，竟意圖為自
    己不法之所有，於八十年十二月十日二時，在高雄市新興區○○○路五二號前，
    乘被害人甲○○將其所有（以其妻李陳愛玉名義買受）同廠出產同型、車身黑色
    之車牌號碼三０三─九九五八號、引擎號碼ＡＨＣ二三一三ＬＧＢ二一二八六號
    之自用小客車停放該處，未及注意之際，即予竊取。隨將該車輛之車身號碼變更
    原丁○○前開毀損車輛之號碼，並將車身改為灰色後，交付不知情之丁○○使用
    ，致足生損害於原生產車廠及監理機關對於車輛管制之正確性。及於八十一年間
    丁○○以新臺幣八十五萬元賣予乙○○。乙○○於使用一段期間後，又於同年九
    月二十五日，出賣予陳清佑。陳清佑至八十四年四月二十八日，又出賣予孫文生
    。及八十四年五月，孫文生後出賣予王伯佐。八十四年九月間，王伯佐因須款週
    轉，即將車輛典當予呂世昌所經營之龍昌當舖。其後無款贖回車輛，於八十四年
    十一月二日，再出賣予李永金所經營之六馬汽車商行；隨至八十五年一月二十五
    日，李永金經案外人黃明山介紹，將車輛賣予李水金使用（以上諸人亦均另為不
    起訴處分）。至八十五年八月間，始為警尋線查獲。因而認被告涉犯刑法第三百
    二十條第一項之竊盜罪及同法第二百十六條、第二百十條之行使偽造私文書罪嫌
    云云。
二、按犯罪事實應依證據認定之，無證據不得認定其犯罪事實；復不能證明被告犯罪
    者，應諭知無罪之判決，刑事訴訟法第一百五十四條、第三百零一條第一項分別
    定有明文。次按認定不利於被告之事實，須依積極證據，苟積極證據不足為不利
    於被告事實之認定，即應為有利於被告之認定，更不必有何有利之證據，最高法
    院著有三十年上字第八一六號判例足資參照。
三、本件公訴意旨認為被告涉有竊盜及行使偽造私文書之犯行，無非以丁○○所有之
    車牌號碼九五七─三０八八號ＢＭＷ五二五Ｉ型自用小客車一輛發生重大事故後
    ，於八十年二月初曾在被告所開設之駿承保養廠修護，期間達半年以上，有違一
    般修理車輛受損時間，及丁○○事後將該車輛轉售予乙○○，並經乙○○陸續轉
    售予陳清佑、孫文生、王伯佐、呂世昌、李永金、李水金等人，均未發現該車有
    重大維修之情形，且丁○○、乙○○、陳清佑、孫文生、王伯佐、呂世昌、李永
    金、李水金等人均非從事修車業等情為其主要論據。訊據被告固坦承有於八十年
    二月初修護丁○○所有之自用小客車達半年以上之事實不諱，惟堅詞否認有何竊
    盜及行使偽造私文書之犯行，辯稱：「我沒有偷被害人甲○○的車子。我把車子
修好就交給丁○○。之後丁○○的車子有再進廠保養，時間約為一個多小時。」
    等語。
四、經查：本院質之證人丁○○於本院調查時到庭證稱：「在八十年二月初，我把車
    子送到被告之保養廠修理，約四、五個月。車子修理完畢後牽回來時，我有仔細
    檢查過，的確是我的車子，當時車子從保養廠牽回來時，我不覺得車子有怪怪的
    。後來有再送去被告保養廠修過，但等一會兒就牽走了。後來我把車子賣給乙○○，賣八十五萬元。」（見本院九十年四月十八日訊問筆錄）等語，核與被告上
    揭所辯相符，參以證人乙○○於本院九十年五月二十八日審理時到庭證稱：「警
    訊卷內編號七、八號之相片的車輛（即被害人甲○○之自用小客車）不是丁○○
    出售給我的車輛，也不是我出售給陳清佑的車輛，因我的車子比較舊。」等情，
    足見被告當時交付予證人丁○○之自用小客車，確係證人丁○○所送修之車輛無
    誤。再查：被害人甲○○所有之車牌號碼三０三─九九五八號ＢＭＷ五二五Ｉ型
    自用小客車，係於八十年十二月十日凌晨二時許，在高雄市新興區中山一五十一
    一前失竊，此業據被害人甲○○於警訊時證述明確（見八十五年九月四日警訊筆
    錄），並有車輛竊盜、車牌失竊資料個別查詢報表－查詢車輛認可資料一紙附於
    警訊卷可參，惟被告於八十年七、八月間即將證人丁○○所有之自用小客車修護
    完畢，並交付予證人丁○○使用，此際被害人甲○○所有之前開自用小客車既尚
    未失竊，被告又如何有竊取被害人甲○○之自用小客車及將該車車身號碼變更為
    證人丁○○交付予其修護之自用小客車車身號碼之犯行。從而，被告前揭辯稱伊
    沒有竊取被害人甲○○之車輛等語，應堪採信。此外，復查無其他積極證據足認
    被告有何公訴人所指竊盜及行使偽造私文書之犯行，揆諸前揭法條及判例之說明
    ，不能證明被告犯罪，依法自應諭知無罪之判決。
據上論斷，應依刑事訴訟法第三百零一條第一項，判決如主文。
本案經檢察官李門騫到庭執行職務。
中    華    民    國      九十      年      五      月      三十一      日
                                  臺灣高雄地方法院刑事第七庭
                                      法  官  蔡  正  雄
右正本證明與原本無異。
如不服本判決，應於判決送達後十日內，向本院提出上訴狀。
                                      書記官  許  雅  惠
中    華    民    國      九十      年  五      月      三十一      日


司法院資訊處製作；財團法人民間司法改革基金會備份。
